【裁判字號】    91,重訴,721
【裁判日期】    920926
【裁判案由】    履行連帶保證責任
【裁判全文】
臺灣士林地方法院民事判決  九十一年度重訴字第七二一號
    原      告  甲○○
    訴訟代理人  楊博堯律師
    被      告  乙○○
右當事人間請求履行連帶保證責任事件，本院於九十二年九月十二日言詞辯論終結，
判決如下：
    主      文
被告應給付原告新臺幣陸佰萬元，及自民國九十二年二月二十六日起至清償日止，按
年息百分之五計算之利息。
訴訟費用由被告負擔。
本判決第一項於原告以新臺幣貳佰萬元供擔保後，得假執行。
    事      實
甲、原告方面：
一、聲明：除假執行所定供擔保之金額外，餘如主文所示。
二、陳述：緣第三人廖秤於民國八十七年七月間央請原告甲○○，由原告提供其所有
          之台北市○○○路四００號十六樓之四之房地設定抵押向華信商業銀行貸
          款新臺幣（下同）六百五十萬元，於原告向華信商業銀行借得該款項後，
          再直接將該六百五十萬元借予廖秤，廖秤並於八十九年七月十四日邀同被
          告乙○○為前開向原告借款債務之連帶保證人，嗣後詎廖秤之經濟狀況日
          益惡化，無法按時代為繳納原告與華信商業銀行間前揭借款之本息，致華
          信商業銀行欲拍賣前開原告所提供之擔保品，經原告迭次催索，廖秤與被
          告均不清償其等之債務，原告不得已始自行賣出前開房地，向華信商業銀
          行清償前揭債務，茲被告擔任連帶保證人之前開借款債務已屆清償期，未
          為清償，且經原告就廖秤之強制執行程序參與分配仍未受償，被告既為連
          帶保證人，依法自應負連帶責任，爰本於連帶保證之法律關係，求為判決
          如訴之聲明所示。
三、證據：提出借據、催告被告之律師函、原告與華信商業銀行之協議書、原告之繳
          款收據、原告對廖秤之支付命令及確定證明書、和解書、臺灣桃園地方法
          院民事執行處通知等件為證（以上均影本）。
乙、被告方面：
一、聲明：駁回原告之訴及其假執行之聲請。
二、陳述：原告已對廖秤取得執行名義，並已強制執行中，應先就廖秤為強制執行，
          不足清償之部分，再由伊負責，不應先向伊請求。
    理      由
一、按「訴狀送達後，原告不得將原訴變更或追加他訴，但有下列情形之一者，不在
    此限：三、擴張或減縮應受判決事項之聲明者。」民事訴訟法第二百五十五條第
    一項第三款定有明文。本件原告起訴原請求被告應給付原告六百五十萬元，及自
    起訴狀繕本送達翌日起至清償日止按年息百分之五計算之利息，嗣於九十二年九
    月十二日具狀表示減縮聲明為被告應給付原告六百萬元，及自起訴狀繕本送達翌
    日起至清償日止按年息百分之五計算之利息。核原告變更其請求給付之本金數額
    ，顯係減縮應受判決事項之聲明，揆諸前開法條規定，原告所為聲明之變更自屬
    合法，應予准許。
二、本件原告起訴主張被告為廖秤向其借款之連帶保證人，借款已屆清償期，目前尚
    欠本金六百萬元未獲清償之事實，業據原告提出與所述相符之借據、催告被告之
    律師函、原告對廖秤之支付命令及確定證明書、和解書、臺灣桃園地方法院民事
    執行處通知等件為證，並為被告所不爭執，堪信為真實。
三、被告固辯稱原告應先就廖秤為強制執行，不足清償之部分，再由伊負責，不應先
    向伊請求云云。惟查，被告乙○○係廖秤前述借款之連帶保證人，按連帶保證人
    應與主債務人負同一債務，對於債權人各負全部給付之責任，有最高法院四十五
    年台上字第一四二六號判例可資參照，被告既為連帶保證人應與主債務人即廖秤
    負同一清償責任，且債權人即原告對於主債務人之財產受清償，或起訴請求與主
    債務人負同一清償責任之連帶保證人清償，本得擇一行使，亦即連帶保證為保證
    人與主債務人連帶負債務履行責任之保證，具有連帶債務之性質，債權人即原告
    自得向擔任連帶保證人之被告為全部給付之請求，被告不得主張先訴抗辯權，從
    而原告自毋庸先就廖秤之財產強制執行後，始得訴請被告清償，被告前揭抗辯自
    不可採，是以原告本於連帶保證之法律關係，訴請被告給付尚欠之借款，並無不
    合。
四、金錢消費借貸之借用人，應於約定期限內返還之，民法第四百七十八條前段定有
    明文。又連帶保證人應與主債務人負同一債務，對於債權人各負全部給付之責任
    ，有最高法院四十五年台上字第一四二六號判例可資參照。再按給付有確定期限
    者，債務人自期限屆滿時起，負遲延責任；給付無確定期限者，債務人於債權人
    得請求給付時，經其催告而未為給付，自受催告時起，負遲延責任，其經債權人
    起訴而送達訴狀者，與催告有同一之效力，民法第二百二十九條第一、二項規定
    至明。又債務人遲延者，債權人得請求其賠償因遲延而生之損害；遲延之債務以
    支付金錢為標的者，債權人得請求依法定利率計算之遲延利息；應付利息之債務
    ，其利率未經約定，亦無法律可據者，週年利率為百分之五，民法第二百三十一
    條第一項、第二百三十三條第一項前段、第二百零三條分別定有明文。本件被告
    既應就前開借款負全部給付之責任，從而，原告基於連帶保證契約請求被告給付
    六百萬元，及自起訴狀繕本送達翌日即九十二年二月二十六日起至清償日止，按
    年息百分之五之法定利率計算之遲延利息，為有理由，應予准許。
五、原告陳明願供擔保，請求宣告假執行，核無不合，爰酌定如主文第三項所示之擔
    保金額，予以准許。
六、據上論結，原告之訴為有理由，依民事訴訟法第七十八條、第三百九十條第二項
    ，判決如主文。
中      華      民      國    九十二    年      九      月    二十六    日
                                    臺灣士林地方法院民事第一庭
~B法      官  曾家貽
右為正本係照原本作成。
如對本判決上訴須於判決送達後廿日內向本院提出上訴狀。
中      華      民      國    九十二    年      九      月      三十    日
~B法院書記官  林翰章


司法院資訊處製作；財團法人民間司法改革基金會備份。
